臺灣彰化地方法院民事裁定　96年度訴字第198號
原　　告　乙○○
被　　告　丙○○
　　　　　甲○○
上列當事人間請求返還土地事件，本院裁定如下：
    主  文
原告之訴及假執行之聲請均駁回。
訴訟費用由原告負擔。
    理  由
一、原告起訴主張：
  (一)坐落彰化縣田尾鄉○○段打簾小段498、497、496、496之1
    、495等地號土地（以下簡稱系爭土地）均是家族共有土地
    ，早於原告及被告丙○○之父李宗鄰生前即分配予其子女分
    管使用至今。
  (二)被告丙○○於民國66年11月17日竟以買賣方法，將李宗鄰原
    分配給原告之土地即坐落同上小段497、497之1、497之2、4
    97之3、497之4、497之5、498等7筆土地應有部分各4分之1
    ，偷過戶在被告丙○○名下。被告丙○○再於80年7月19日
    以贈與方法，將李宗鄰原分配予原告之土地即坐落同上小段
    495地號土地應有部分4分之1，偷登記在被告丙○○名下。
    ，被告丙○○又於95年12月15日再將前開495地號土地應有
    部分4分之1，移轉登記予其三子即被告甲○○名下。
  (三)被告甲○○應將前開495地號土地應有部分6分之1返還原告
    ，其土地債權金額為新台幣（下同）526,860元。被告丙○
    ○則應將前開497、497之1、497之2、497之3、497之4、497
    之5、498之3、498之4等土地應有部分各4分之1返還原告，
    其各筆土地債權金額分別為93,960元、5,040元、8,280元、
    65,340元、93,960元、360元、348,480元、76,140元。以上
    9筆土地金額合計為1,143,900元，被告均應負連帶給付責任
    。爰請求被告連帶給付原告1,143,900元，及自起訴狀繕本
    送達被告之翌日起至清償日止，按年息百分之5計算之利息
    ，並陳明願供擔保，請准宣告假執行等語。
二、惟按「起訴，應以訴狀表明下列各款事項，提出於法院為之
    ：一當事人及法定代理人。二訴訟標的及其原因事實。三應
    受判決事項之聲明。」，民事訴訟法第244條第1項定有明文
    。次按原告向法院提出之起訴狀，如未依前開規定表明各款
    事項者，即屬違背起訴之法定程式，審判長應定期間先命補
    正，逾期仍不補正者，法院應認原告之訴為不合法，以裁定
    駁回之（民事訴訟法第249條第1項第6款參照）。
三、經查：原告提出之起訴狀未依前開規定表明訴訟標的，經本
    院於96年3月15日通知原告，應於收到通知翌日起5日內補正
    ，該通知已於96年3月21日合法送達原告，此有送達證書及
    彰化縣警察局北斗分局海豐派出所檢送掛號郵件具領清冊傳
    真附卷可參。但原告逾期迄今仍未合法補正，揆諸前開規定
    及說明，本件原告之訴為不合法，應裁定駁回之。又因原告
    之訴既經駁回，則其假執行之聲請，已失所依據，應併駁回
    之。
四、依民事訴訟法第249條第1項第6款、第95條、第78條，裁定
    如主文。
中　　華　　民　　國　　96　　年　　3　　月　　 29　　日
                  民事第一庭    法    　官　陳正禧
上正本證明與原本無異。
如對本裁定抗告，須於裁定送達後10日內向本院提出抗告狀。
中　　華　　民　　國　　96　　年　　3　　月　　 29　　日
                                法院書記官  王宣雄
